【裁判字號】    95,交聲,317
【裁判日期】    950914
【裁判案由】    聲明異議
【裁判全文】
臺灣高雄地方法院交通事件裁定         95年度交聲字第317號
原處分機關  高雄市政府
異  議  人  甲○○
上列異議人因違反道路交通管理處罰條例案件，對於高雄市政府
95年5 月24日所為之處分（高市府交裁字第裁32-BC0000000號）
，聲明異議，本院裁定如下：
    主  文
異議駁回。
    理  由
一、按「汽車駕駛人，駕駛汽車有下列情形之一，而本章各條無
    處罰之規定者，處新臺幣9 百元以上1 千8 百元以下罰鍰：
    三、不遵守道路交通標誌、標線、號誌之指示。」，道路交
    通管理處罰條例第60條定有明文。
二、本件異議人即受處分人甲○○駕駛其所有之車號YF—6553號
    自小客車，於民國95年3 月22日下午1 時25分許行經高雄市
    ○○路與興隆路口，因不遵守道路交通標線之指示，紅燈時
    超越停止線臨停，經高雄市政府警察局依據採證照片逕行舉
    發違反道路交通管理處罰條例第60條第3 款之違規，嗣受處
    分人提出申訴，經原處分機關請原舉發單位調查結果，仍認
    受處分人有前述違規行為，原處分機關乃依道路交通管理處
    罰條例第60條第3 款，在95年5 月5日以高市府交裁字第裁
    32-BC0000000號裁決書裁處受處分人罰鍰900 元。
三、訊據異議人甲○○固坦承有於上揭時、地駕車超越停止線臨
    停等情，惟辯稱：係因前方有2 台機車車速過慢，才將其擋
    在路口。然查：異議人前開違規之事實，已據其坦承不諱，
    並有舉發照片1 張在卷可稽，應堪認定。異議人雖稱係舉發
    照片中之2 位機車騎士行進間聊天，車速過慢，擋住其去路
    ，然該2 名騎士經本院傳訊均未到庭，並無任何證據可證異
    議人所述為真，且舉發照片中該2 台機車所停位置係一前一
    後，在前之機車騎士亦未回頭朝向後方之騎士，與一般朋友
    同行時將車停在對方身旁，看向對方說話之情形大相逕庭，
    異議人之辯解尚難遽採。再按汽車行駛至交岔路口，遇有前
    行或轉彎之車道交通擁塞時，應在路口停止線前暫停，不得
    逕行駛入交岔路口內，道路交通安全規則第102 條訂有明文
    ，縱異議人所述為真，其既已察覺該2 台機車行進甚慢，依
    前揭規則，應在路口停止線前暫停，異議人逕行駛入路口，
    自屬違規。況由照片觀之，當時路口甚為空曠，異議人於去
    路為機車擋住後，尚可倒車回停止線內，等待綠燈後再行右
    轉。綜上所述，本件異議人超越停止線之違規行為，並非無
    可避免。
五、綜上所述，本件異議人確有如原處分機關認定之違規行為，
    已堪認定，原處分機關依道路交通管理處罰條例第60條第3
    款，裁處異議人罰鍰900 元，核無違誤，本件異議為無理由
    ，應予駁回。
六、據上論斷，依道路交通案件處理辦法第19條，裁定如主文。
中    華    民    國    95    年    9    月    14     日
                  交通法庭法  官   王奕勛
以上正本證明與原本無異。
如不服本裁定，應於收受送達後5 日內向本院提出抗告狀。
中    華    民    國    95    年    9    月    14     日
                          書記官   陳心儀


司法院資訊處製作；財團法人民間司法改革基金會備份。
